臺灣臺北地方法院小額民事判決
                                   110年度北小字第3155號
原      告  合作金庫商業銀行股份有限公司

法定代理人  雷仲達  
訴訟代理人  朱宏霖  
            王郡蔓  
被      告  財政部國有財政署北區分署（即翁明輝之遺產管理
            人）    
法定代理人  郭曉蓉  
訴訟代理人  蘇縈瀅  
            曾健銘  
上列當事人間請求給付簽帳卡消費款事件，於中華民國110年10
月4日言詞辯論終結，本院判決如下：
    主  文
被告應於管理翁明輝之遺產範圍內給付原告新臺幣柒萬陸仟零柒
拾貳元，及自民國一百零九年七月二日起至民國一百零九年九月
十九日止，按年息百分之十五計算之利息；暨自民國一百一十一
年八月二十一日起至清償日止，按年息百分之十五計算之利息。
原告其餘之訴駁回。
訴訟費用新臺幣壹仟元由被告於管理翁明輝之遺產範圍內負擔。
本判決原告勝訴部分得假執行。 
    事實及理由
一、原告起訴主張：訴外人翁明輝於民國106年9月間與原告訂立
    信用卡使用契約，並請領信用卡使用，依約被告得於特約商
    店記帳消費或預借現金，並應於當期繳款截止日前向原告繳
    付最低繳款金額，剩餘款項得延後付款，並按利率最高年息
    15％計付循環利息，惟如未依約清償本息時，即喪失期限利
    益，借款視為全部到期，除應按上開利率計付遲延利息外，
    暨自起息日起3個月內，分別按新臺幣（下同）100元、200
    元、300元計收違約金。詎翁明輝未依約繳款，算至109年11
    月1日止，尚欠消費款76,072元、利息3,612元及違約金600
    元，合計80,284元迄未清償，其債務已視為全部到期。又翁
    明輝於109年9月20日死亡，被告為翁明輝之遺產管理人，爰
    依信用卡使用契約及財產管理之法律關係提起本件訴訟。並
    聲明：被告應於管理翁明輝之遺產範圍內給付原告80,284元
    ，及其中76,072元自109年11月2日起至清償日止，按年息15
    ％計算之利息。
二、被告則以：依翁明輝之信用卡消費明細帳單所示，至109年7
    月止皆有繳款，惟於109年8月即無消費紀錄，疑其已於109
    年8月間死亡，自無法繳款，本件債務之利息、違約金、遲
    延責任，僅能計算至翁明輝死亡之日。另翁明輝於109年9月
    20日發現亡故，本案對翁明輝之債權人公示催告期限至111
    年8月20日始屆滿，依民法第1181條及第230條規定，公示催
    告期間屆滿前，被告不得對翁明輝之債權人償還債務，此為
    非可歸責於被告之事由，依法不負遲延給付責任等語，資為
    抗辯。並聲明：原告之訴駁回。
三、本件原告主張之事實，業據提出信用卡申請書暨約定條款、
    逾期帳款轉列催收款通知書、信用卡消費明細帳單及110年7
    月13日臺灣宜蘭地方法院110年度司繼字第85號公示催告公
    告等件為證。按因不可歸責於債務人之事由，致未為給付者
    ，債務人不負遲延責任；遺產管理人非於民法第1179條第1
    項第3款所定期間屆滿後，不得對被繼承人之任何債權人或
    受遺贈人，償還債務或交付遺贈物，民法第230條、第1181
    條分別定有明文。經查臺灣宜蘭地方法院以110年度司繼字
    第85號民事裁定選任被告為翁明輝之遺產管理人，並以110
    年度司家催字第16號民事裁定准對翁明輝之債權人及受遺贈
    人為公示催告，該公示催告裁定於110年8月19日確定，公示
    催告期間至111年8月20日始屆滿等情，有臺灣宜蘭地方法院
    110年度司繼字第85號民事裁定暨確定證明書、110年度司家
    催字第16號民事裁定暨確定證明書在卷可佐，依民法第1181
    條規定，被告僅得自111年8月21日起，於管理翁明輝之遺產
    範圍內對翁明輝之債權人、受遺贈人為清償。原告對翁明輝
    之債權，於翁明輝死亡後迄至被告經選任為遺產管理人並公
    示催告期間屆滿前，依法不得償還，被告於上開期間未為給
    付，係非可歸責於被告之事由，依民法第230條規定，被告
    不負遲延責任。又本件依卷附逾期帳款轉列催收款通知書所
    示，利息付訖日為109年7月1日，據此原告關於利息部分，
    僅得請求自109年7月2日起至同年9月19日止，及自111年8月
    21日起至清償日止，按年息15％計算之利息。
四、從而，原告依信用卡使用契約及財產管理之法律關係，請求
    被告應於管理被繼承人翁明輝之遺產範圍內給付原告76,072
    元，及自109年7月2日起至同年9月19日止，暨自111年8月21
    日起至清償日止，均按年息15％計算之利息，為有理由，應
    予准許。逾此部分之請求，則屬無據，應予駁回。
五、本件事證已臻明確，兩造其餘攻擊防禦方法，於本判決結果
    不生影響，爰不一一論述，併此敘明。
六、本件原告勝訴部分，係小額程序為被告敗訴之判決，依民事
    訴訟法第436條之20規定，應依職權宣告假執行。
七、訴訟費用負擔之依據：民事訴訟法第79條。本件訴訟費用額
    ，依後附計算書確定如主文所示金額。
中　　華　　民　　國　　110 　年　　10　　月　　12　　日
                              臺北簡易庭
                                  法  官  郭麗萍
以上正本證明與原本無異。
如不服本判決，須以違背法令為理由，於判決送達後20日內向本
庭（臺北市○○區○○○路0 段000 巷0 號）提出上訴狀。（須
按他造當事人之人數附繕本）。如委任律師提起上訴者，應一併
繳納上訴審裁判費。
中　　華　　民　　國　　110 　年　　10　　月　　12　　日
                                  書記官  陳怡如
計    算    書
項    目                    金  額（新臺幣）      備  註
第一審裁判費               1,000元
合        計               1,000元

附錄：
一、民事訴訟法第436條之24第2項：
    對於小額程序之第一審裁判上訴或抗告，非以其違背法令為
    理由，不得為之。
二、民事訴訟法第436條之25：
    上訴狀內應記載上訴理由，表明下列各款事項：
    (一)原判決所違背之法令及其具體內容。
    (二)依訴訟資料可認為原判決有違背法令之具體事實。